【裁判字號】    88,訴,1318
【裁判日期】    890302
【裁判案由】    偽造文書等
【裁判全文】
臺灣臺北地方法院刑事判決                        八十八年度訴字第一三一八號
    公  訴  人  臺灣臺北地方法院檢察署檢察官
    被      告  戊○○
右列被告因偽造文書等案件，經檢察官提起公訴（八十八年度偵字第一一八二八號）
，本院判決如左：
    主  文
戊○○連續意圖為自己不法之所有，而侵占對於業務上所持有之物，處有期徒刑捌月
，緩刑參年。
如附表二、三所示之信用卡消費簽帳單壹拾伍張（一式二聯共參拾張）客戶簽名欄內
偽造之「甲○○」等人之署押計參拾枚均沒收之。
    事  實
一、戊○○原係位於臺北市○○路○段一○○號亞東加油站股份有限公司（下稱亞東
    加油站）之員工，擔任為顧客加油及收取費用之業務，於民國（下同）八十八年
    三月二十二日下午十時許，因見其負責管領之加油站收銀台內有顧客甲○○加油
    刷卡簽帳後疏未取走之中國信託商業銀行信用卡（下稱中國信託信用卡）一枚，
    竟萌生貪念，基於為自己不法所有之意圖，將該顧客之遺失物中國信託信用卡侵
    占入己，並基於為自己及亞東加油站不法所有及偽簽署押之概括犯意，利用亞東
    加油站乃中國信託商業銀行特約商店之機會，先後於如附表一所示之時間，持該
    中國信託信用卡，冒用甲○○之名義，以刷卡簽帳之方式，連續在亞東加油站，
    於信用卡消費簽帳單顧客簽名欄中，以複寫方式，偽造「甲○○」之簽名計八枚
    （一式二聯，包含顧客存根聯、特約商店存根聯）（簽帳單均已經戊○○撕毀滅
    失），致中國信託商業銀行誤信戊○○係真正持卡人，而於戊○○刷卡簽帳後，
    將如附表一所示之金額新臺幣（下同）一千五百十一元，如數撥付亞東加油站，
    令甲○○有受追償之虞，足以生損害於甲○○。另戊○○復承前為自己不法所有
    之概括犯意，趁顧客加油給付現金之機會，先後於如附表二所示之時間，以「假
    刷卡真侵占」之手法，依顧客加油後給付現金額度之多寡，持上開信用卡在亞東
    加油站盜刷，並於信用卡消費簽帳單顧客簽名欄中，以複寫之方式，連續偽造如
    附表二所示「甲○○」、「張仁光」、「陳美華」、「林正宏」、「張仁德」、
    「陳長吉」、「陳世華」、「陳世宏」等人之簽名計二十二枚（一式二聯，包含
    顧客存根聯、特約商店存根聯），並將該偽簽之簽帳單特約商店存根聯行使交付
    亞東加油站結算報帳，致中國信託商業銀行誤信戊○○係真正持卡人，而同意戊○○刷卡簽帳，並於戊○○刷卡簽帳後，將如附表二所示之金額如數給付亞東加
    油站，而為戊○○將其持有應交予亞東加油站之收入款項計一萬二千五百四十元
    侵占入己。此後，戊○○因上開盜刷一事東窗事發，為亞東加油站解僱後，不思
    悔悟，竟再度承前之概括犯意，於如附表三所示之時間、地點，向如附表三所示
    之特約商店「新安通訊器材行」、「曉虹有限公司」（即曉虹通信廣場）偽稱自
    己即係「甲○○」，以刷卡簽帳消費之方式，連續於信用卡消費簽帳單顧客簽名
    欄中，以複寫之方式，偽造「林宏仁」之簽名計八枚（一式二聯，包含顧客存根
    聯、特約商店存根聯），以示真正持卡人甲○○確認交易標的、金額，及甲○○
    向中國信託商業銀行簽帳之意，而偽造該信用卡消費簽帳單，並將偽造完成之信
    用卡消費簽帳單行使交付於店員，由特約商店店員比對信用卡消費簽帳單顧客簽
    名欄與中國信託信用卡背面之「甲○○」簽名後，將其中之顧客存根聯交予戊○○收執，完成與特約商店之交易，藉此方式偽向發卡銀行簽帳，致特約商店「新
    安通訊器材行」、「曉虹有限公司」及中國信託商業銀行，誤信戊○○係真正持
    卡人，陷於錯誤，而為戊○○詐得如附表三所示之貨品，價值計二萬一千零三十
    八元，令真正持卡人甲○○有負擔該等消費款項之危險，足以生損害於甲○○。
二、案經臺北市政府警察局文山第二分局報請臺灣臺北地方法院檢察署檢察官偵查起
    訴。
    理  由
一、訊據被告對於在八十八年三月二十二日下午十時許，將在收銀台內發現被害人甲○○所有之中國信託信用卡佔為己有，並分別於附表一、二、三所示之時間、地
    點，以盜刷之方式，偽簽「甲○○」等人之簽名，將其所收取持有如附表二所示
    應交予亞東加油站之顧客加油費侵占入己，並持以盜刷購得如附表三所示之行動
    電話通訊器材，至如附表一所示之簽帳單已為其撕毀，並未據以侵占亞東加油站
    款項之事實，坦承不諱，惟矢口否認有於附表二編號十一號所示之時、地，盜刷
    上開信用卡，偽簽「林政宏」之簽名署押於消費簽帳單上，辯稱：該張信用卡簽
    帳單上簽名之筆跡，與其字跡不同，非其偽造，應係林俊男所盜刷偽簽云云。經
    查，右揭事實業據被告書立切結書一紙，自承未經被害人甲○○同意，持上開信
    用卡簽帳消費共十九筆，願復賠償責任等語綦詳，核與被害人甲○○於警訊時指
    稱：「（問：你中國信託信用卡於何時？何地被盜刷？）被盜刷時間是從八十八
    年三月二十二日到四月一日，是在臺北市○○區○○路四段一○○號亞東加油站
    。四月二日在新安通信器材行、四月三日在曉虹有限公司、新安通訊器材行」等
    語（見偵查卷第四頁正面），及證人即新安通訊器材行店長林燕鳳於警訊時證稱
    ：「（問：戊○○共消費《刷卡》幾次？消費何物？價值為何？）二次。第一次
    購買ＭＯＴＯＲＯＬＡ牌九二八行動電話一只，第二次購買太平洋ＯＫ卡一張、
    補充卡二張。行動電話價值一萬二千八百七十五元，第二次購買物品價值二千一
    百六十三元」等語（見偵查卷第十四頁反面）、證人即曉虹通信廣場店員翁麗鳳
    於警訊時證述：「（問：八十八年四月三日二十二時六分及八十八年四月三日二
    十二時十五分持甲○○信用卡前往刷卡消費之人是否認識？）我不認識但我認得
    他（講話結巴）。（問：現警方提供戊○○照片請妳指認是否持林證人信用卡向
    妳刷卡之人？）是他無誤（當場確認照片）。（問：戊○○共刷卡消費幾次？購
    買何物？價值為何？）二次。第一次購買易利信牌三八八型行動電話一只，第二
    次購買行動電話座充。行動電話價值五千元，座充價值一千元」等語（見偵查卷
    第十五頁）、證人即亞東加油站站長乙○○於本院調查時證述：「（問：刷卡的
    錢是否是被告領走了？）他們是別的客人來加油是以現金來付帳，被告就用盜刷
    的方式將現金佔為己有，交給公司盜刷的簽帳聯」、「一般刷卡後銀行會直接付
    款給加油站，再由會計核對帳冊，若有誤刷再退還顧客。未繳回的四筆盜刷部分
    ，先由銀行撥款到加油站，依公司的規定，我們應退還給甲○○先生」等語（見
    本院八十九年一月二十日訊問筆錄）之情節相符。再者，被告就上開盜刷信用卡
    之經過情節，先於警訊及偵查時，辯稱：僅如附表二編號七（即警訊時所稱編號
    四之簽帳單）之信用卡簽帳單非伊所偽簽，因伊於八十八年三月二十五日凌晨一
    時十一分刷完金額一千二百六十元，即將上開信用卡交予丙○○，並且下班離開
    ，丙○○至八十八年三月二十五日下午十一時許，才返還予伊，嗣經丙○○告知
    使用一次，並給伊四、五百元云云一節（見偵查卷第六頁反面）。經公訴人詳為
    查證後，認定被告於八十八年三月二十四日二十時二十五分打卡上班，三月二十
    五日六時五十七分打卡下班，丙○○於二十四日二十二時十五分打卡上班，二十
    五日六時五十七分打卡下班，而二十五日二十八分刷卡係在被告負責之第二泵島
    刷卡，且該筆帳算在被告之交班紀錄表等情，及參諸證人丁○○證稱丙○○沒有
    盜刷刷信用卡之證詞、被告考勤表、丙○○考勤表、交班紀錄表，而於八十八年
    七月三十日以八十八年度偵字第一一八二八號將丙○○不起訴處分確定在案，有
    不起訴處分書在卷可稽。本件被告於本院調查時改辯稱：如附表二編號十一所示
    之簽帳單方為丙○○所盜刷云云一節，既為證人丙○○迭於警訊、偵查及本院調
    查時否認在卷，且若果如被告於警訊時前開辯稱於八十八年三月二十五日凌晨一
    時十一分刷卡後，即將上開信用卡交予丙○○，直至八十八年三月二十五日下午
    十一時許，始自丙○○處取回，則不論經驗法則或論理法則上，丙○○均無於八
    十八年三月二十六日上午五時七分，持該信用卡盜刷之可能，豈有在未持有信用
    卡之情況下，得以偽簽如附表二編號十一號所示之信用卡簽帳單之理？被告就何
    紙簽帳單為丙○○盜刷偽簽之辯詞，前後反覆，瑕疵歷歷，且乏他證可資佐證，
    尚難驟然採信。末按衡諸經驗法則，當事人或證人於案發時之供述較少權衡利害
    得失或受他人之干預，較之事後翻異之詞為可信，故除非有事證可證明當事人或
    證人嗣後更異之詞與事實相符或其初供係虛偽者外，自不得任意捨棄初供而不採
    （最高法院八十二年度台上字第五三一一號、八十三年度台上字第三二四三號判
    決要旨參照）。查如附表二編號十一號所示刷卡簽帳之八十八年三月二十六日上
    午五時七分，被告仍在上班值勤一節，已據證人乙○○於本院調查時證稱：「被
    告二十五日下午十時十六分上班，二十六日凌晨六十五十七分下班。所以刷卡時
    應尚在上班中」等語（見本院八十九年一月二十日訊問筆錄），且被告於警訊時
    已自承如附表二所示編號五、六、八、九、十、十一、十二、十三、十四、十五
    號（即警訊中所謂編號二、三、五、六、七、八、九、十、十一、十二號）之簽
    帳單皆其所盜刷（見偵查卷第六頁反面），輔以亞東加油站之作業慣例，員工率
    皆以自己所管領加油泵島上之刷卡終端機為顧客加油刷卡一節，亦經證人即亞東
    加油站員工丁○○於本院調查時證述：「（問：是否均是固定使用自己的刷卡機
    ？）是的」、「（問：是否就是個人負責自己泵島的刷卡機？）是的」等語（見
    本院八十九年一月二十日訊問筆錄）無訛，而如附表二編號十一所示之刷卡簽帳
    ，又恰係經由被告所負責管領編號一九四九號之讀卡終端機盜刷一節，有亞東加
    油站製作之刷卡紀錄明細表一紙附卷足憑（見偵查卷第十七頁）。諸般事證跡象
    ，均足徵被告於警局初訊所供述如附表二編號十一（即警訊中所謂編號八）號之
    信用卡消費簽帳單為其偽簽之內容與事實相符，揆諸前揭裁判意旨，如附表二編
    號十一所示之簽帳單為被告所盜刷，應屬無疑。本件事證已臻明確，證人丙○○
    亦經本院職權傳訊與被告當庭對質，記明訊問筆錄在卷（見本院八十八年一月二
    十日訊問筆錄），被告聲請單獨傳訊丙○○對質，本院認已無必要，附此敘明。
    此外，並有如附表二、三所示簽帳單之商店存根聯正本計十五張、亞東加油站八
    十八年十一月二十三日亞董字第八八○二七號函、本院八十八年十一月二十九日
    公務電話紀錄、簽帳消費明細表、切結書、考勤表、交班紀錄表、和解書、亞東
    加油站出具之刷卡明細紀錄表等件在卷可佐，被告所辯各節，無非臨訟意圖
    拖延訴訟之卸責匿詞，毫無足採，被告犯行堪以認定，應予依法論科。
二、核被告戊○○前揭將甲○○所遺失之上開中國信託信用卡據為己有之所為，係犯
    刑法第三百三十七條之侵占遺失物罪。被告於八十八年四月二日前，受雇於亞東
    加油站，職司為顧客加油及收取費用之業務，已據被告自承在卷（見偵查卷第五
    頁），其為因從事業務持有顧客加油時交付應上繳予亞東加油站現金款項之人，
    應堪認定。被告於刷卡後，在信用卡簽帳單顧客簽名欄偽造如附表一、二、三所
    示「甲○○」等人之簽名，甚或將特約商店存根聯交付特約商店亞東加油站，主
    張其為信用卡真正持卡人甲○○之簽帳消費，令甲○○有受發卡銀行追償之虞，
    有卷附中國信託銀行寄發予被害人甲○○核對刷卡金額明細之對帳明細單一紙足
    憑（見偵查卷第十八頁），顯足以生損害於甲○○。另依信用卡交易習慣，被告
    於簽帳單簽名，係表示持卡人甲○○確認簽帳單上記載之交易標的及金額，並表
    示甲○○請求中國信託商業銀行撥付消費款項予特約商店之旨，該信用卡消費簽
    帳單具有收據或請款單之性質，應屬私文書。被告於上開附表一所示之信用卡消
    費簽帳單偽簽「甲○○」之簽名，據以完成偽造之簽帳單之所為，係犯刑法第二
    百十條偽造私文書罪。被告持上開信用卡至特約商店刷卡消費，並將偽簽有「甲○○」等人簽名如附表二、三所示之簽帳消費單，交還特約商店之所為，則係犯
    刑法第二百十六條、第二百十條之行使偽造私文書罪。被告於簽帳單客戶簽名欄
    內偽造署押之行為，係偽造私文書即消費簽帳單之階段行為，偽造私文書後復持
    以行使，偽造私文書之低度行為，為行使之高度行為所吸收，均不另論擬。再被
    告冒用甲○○名義，持上開信用卡向特約商店簽帳消費，因而使特約商店及中國
    信託商業銀行陷於錯誤，而准其消費，並交付如附表三所示之貨物，及撥付消費
    款項予特約商店，此部分所為，核係犯刑法第三百三十九條第一項詐欺取財罪。
    另被告將所持有如附表二所示應交予亞東加油站之收入款項侵占入己之所為，又
    係犯刑法第三百三十六條第二項之業務侵占罪，被告辯稱其前開犯行不該當業務
    侵占罪云云，尚有誤會。被告先後多次偽造私文書、行使偽造私文書及業務侵占
    之犯行，時間緊接，方法相同，觸犯犯罪構成要件相同之罪名，顯均係基於概括
    犯意反覆為之，為連續犯，應各依連續犯之規定論以一罪，並加重其刑。又被告
    侵占遺失物之目的，在於持以冒用甲○○名義，偽造署押刷卡簽帳，甚或持偽造
    署押刷卡簽帳消費後，向特約詐取財物或將業務上持有顧客給付之現金侵占入己
    ，所犯侵占遺失物、偽造私文書、行使偽造私文書、詐欺取財三罪間，有方法、
    目的之牽連犯關係，應依刑法第五十五條規定從一重之業務侵占罪處斷。爰審酌
    被告素行不佳，其犯罪動機、目的、手段、智識程度，所生對於被害人財產、信
    用之侵害程度，及犯後尚能坦承部分犯行、態度尚稱良好等一切情狀，量處如主
    文所示之刑。末查被告前雖因業務過失致死案件，經本院於八十五年一月十六日
    以八十四年度交訴字第二○八號判處有期徒刑一年，惟業經撤銷，現尚繫屬於臺
    灣高等法院，以八十八年度上更字第一四號審理中，並未經判決有期徒刑以上之
    刑確定，有臺灣高等法院檢察署刑案紀錄簡覆表及本院被告全國前案紀錄表附卷
    可憑，仍符合前未曾受有期徒刑以上刑之宣告之緩刑要件，審其因一時失慮致罹
    刑章，現有正當職業，犯罪後已亟力彌補賠償被害人中國信託商業銀行之損失，
    取得中國信託商業銀行之諒解，有中國信託商業銀行信用卡管理處出具之和解書
    及信用卡送款單各一紙足參，被害人甲○○現已無再受發卡銀行追償之危險，經
    此偵查審判程序，自當知所惕勉，信無再犯之虞，綜核各情，上開刑之宣告，應
    足策其自新，本院認所宣告之刑，以暫不執行為適當，併諭知緩刑三年，以啟自
    新。如附表二、三所示之信用卡消費簽帳單（一式二聯共十五張）顧客簽名欄中
    偽造之「甲○○」等人署押計三十枚，除卷附特約商店存根聯部分之署押應予沒
    收外，其餘顧客存根聯亦無證據足證業已滅失，爰均依刑法第二百十九條規定沒
    收。至如附表一所示信用卡消費簽帳單（一式二聯共八張）顧客簽名欄中偽造之
    「甲○○」署押計八枚，因簽帳單為被告撕毀而滅失，已據被告自承在卷，爰不
    另為沒收之諭知。
三、公訴人雖僅就前揭侵占遺失物、偽造私文書、行使偽造私文書、詐欺取財犯行提
    起公訴，然檢察官就犯罪事實一部起訴者，其效力及於全部，本件被告將所持有
    應上繳亞東加油站之款項侵吞入己部分之犯罪事實，與前揭論罪科刑之侵占遺失
    物、行使偽造私文書部分，有牽連犯之裁判上一罪關係，已如前述，本院自應就
    屬於裁判上一罪之業務侵占犯行一併加以裁判，附此敘明。
據上論斷，應依刑事訴訟法第二百九十九條第一項前段，刑法第五十六條、第三百三
十七條、第二百十六條、第二百十條、第三百三十九條第一項、第三百三十六條第二
項、第五十五條、第七十四條第一款、第二百十九條，罰金罰鍰提高標準條例第一條
前段，判決如主文。
本案經檢察官朱應翔到庭執行職務
中    華    民    國      八十九      年      三        月      二      日
                                      臺灣臺北地方法院刑事第六庭
                                          法  官  吳  秋  宏
右正本證明與原本無異
如不服本判決，應於判決送達後十日內，向本院提出上訴狀。
                                          書記官  孫  佩  琳
中    華    民    國      八十九      年      三        月      六      日
附錄本案論罪科刑法條全文：
刑法第三百三十七條
意圖為自己或第三人不法之所有，而侵占遺失物、漂流物或其他離本人所持有之物者
，處五百元以下罰金。
刑法第二百十條
偽造、變造私文書，足以生損害於公眾或他人者，處五年以下有期徒刑。
刑法第二百十六條
刑法第二百十六條
行使第二百十條至第二百十五條之文書者，依偽造、變造文書或登載不實事項或使登
載不實事項之規定處斷。
刑法第三百三十九條第一項、第二項
意圖為自己或第三人不法之所有，以詐術使人將本人或第三人之物交付者，處五年以
下有期徒刑、拘役或科或併科一千元以下罰金。
以前項方法得財產上不法之利益或使第三人得之者亦同。
刑法第三百三十六條第二項
對於業務上所持有之物，犯前條第一項之罪者，處六月以上五年以下有期徒刑，得併
科三千元以下罰金。
附表一：
┌──┬─────┬──────────┬─────┬─────┬───┐
│編號│ 時間     │  地點              │ 金額     │  聯式    │ 簽名 │
├──┼─────┼──────────┼─────┼─────┼───┤
│一  │88年03月22│亞東加油站（臺北市辛│1        │ 一式二聯 │甲○○│
│    │日        │路四段一○○號）    │          │          │      │
├──┼─────┼──────────┼─────┼─────┼───┤
│二  │88年03月24│亞東加油站（臺北市辛│10        │ 一式二聯 │甲○○│
│    │日        │路四段一○○號）    │          │          │      │
├──┼─────┼──────────┼─────┼─────┼───┤
│三  │88年03月24│亞東加油站（臺北市辛│1000      │ 一式二聯 │甲○○│
│    │日        │路四段一○○號）    │          │          │      │
├──┼─────┼──────────┼─────┼─────┼───┤
│四  │88年04月01│亞東加油站（臺北市辛│500       │ 一式二聯 │甲○○│
│    │日        │路四段一○○號）    │          │          │      │
├──┴─────┴──────────┴─────┴─────┴───┤
│                                       合計一千五百十一元             │
└───────────────────────────────────┘
附表二：
┌──┬─────┬──────────┬─────┬─────┬───┐
│編號│時間      │地點                │金額（元）│ 聯式     │簽名  │
├──┼─────┼──────────┼─────┼─────┼───┤
│五  │88年03月24│亞東加油站（臺北市辛│1500      │ 一式二聯 │甲○○│
│    │日上午02時│路四段一○○號）    │          │          │      │
│    │33分      │                    │          │          │      │
├──┼─────┼──────────┼─────┼─────┼───┤
│六  │88年03月25│亞東加油站（臺北市辛│1260      │ 一式二聯 │甲○○│
│    │日上午01時│路四段一○○號）    │          │          │      │
│    │11分      │                    │          │          │      │
├──┼─────┼──────────┼─────┼─────┼───┤
│七  │88年03月25│亞東加油站（臺北市辛│1230      │ 一式二聯 │甲○○│
│    │日上午02時│路四段一○○號）    │          │          │      │
│    │08分      │                    │          │          │      │
├──┼─────┼──────────┼─────┼─────┼───┤
│八  │88年03月26│亞東加油站（臺北市辛│1300      │ 一式二聯 │張仁光│
│    │日上午01時│路四段一○○號）    │          │          │      │
│    │37分      │                    │          │          │      │
├──┼─────┼──────────┼─────┼─────┼───┤
│九  │88年03月26│亞東加油站（臺北市辛│1200      │ 一式二聯 │陳美華│
│    │日上午03時│路四段一○○號）    │          │          │      │
│    │45分      │                    │          │          │      │
├──┼─────┼──────────┼─────┼─────┼───┤
│十  │88年03月26│亞東加油站（臺北市辛│600       │ 一式二聯 │甲○○│
│    │日上午04時│路四段一○○號）    │          │          │      │
│    │38分      │                    │          │          │      │
├──┼─────┼──────────┼─────┼─────┼───┤
│十一│88年03月26│亞東加油站（臺北市辛│1460      │ 一式二聯 │林正宏│
│    │日上午05時│路四段一○○號）    │          │          │      │
│    │07分      │                    │          │          │      │
├──┼─────┼──────────┼─────┼─────┼───┤
│十二│88年03月28│亞東加油站（臺北市辛│1220      │ 一式二聯 │張仁德│
│    │日下午11時│路四段一○○號）    │          │          │      │
│    │02分      │                    │          │          │      │
├──┼─────┼──────────┼─────┼─────┼───┤
│十三│88年03月29│亞東加油站（臺北市辛│950       │ 一式二聯 │陳長吉│
│    │日上午01時│路四段一○○號）    │          │          │      │
│    │31分      │    │          │          │      │
├──┼─────┼──────────┼─────┼─────┼───┤
│十四│88年03月29│亞東加油站（臺北市辛│700       │ 一式二聯 │陳世華│
│    │日上午04時│路四段一○○號）    │          │          │      │
│    │11分      │                    │          │          │      │
├──┼─────┼──────────┼─────┼─────┼───┤
│十五│88年03月30│亞東加油站（臺北市辛│1120      │ 一式二聯 │陳世宏│
│    │日下午11時│路四段一○○號）    │          │          │      │
│    │08分      │                    │          │          │      │
├──┴─────┴──────────┴─────┴─────┴───┤
│                                       合計一萬二千五百四十元         │
└───────────────────────────────────┘
附表三：
┌──┬─────┬──────────┬─────┬─────┬───┐
│編號│時間      │地點                │金額（元）│ 聯式     │簽名  │
├──┼─────┼──────────┼─────┼─────┼───┤
│十六│88年04月02│新安通訊城（臺北縣中│12875     │ 一式二聯 │甲○○│
│    │日下午09時│和市○○路三六、三八│九二八香檳│          │      │
│    │09分      │號）                │ㄅㄆㄇ、鋰│          │      │
│    │          │                    │電池、座充│          │      │
│    │          │                    │、皮套    │          │      │
├──┼─────┼──────────┼─────┼─────┼───┤
│十七│88年04月03│新安通訊城（臺北縣中│2163      │ 一式二聯 │甲○○│
│    │日下午09時│和市○○路三六、三八│太平洋ＯＫ│          │      │
│    │09分      │號）                │卡、補充卡│          │      │
├──┼─────┼──────────┼─────┼─────┼───┤
│十八│88年04月03│曉虹通信廣場（臺北縣│5000      │ 一式二聯 │甲○○│
│    │日下午10時│中和市○○街四○七號│易利信三八│          │      │
│    │06分      │）                  │八行動電話│          │      │
│    │          │                    │          │          │      │
├──┼─────┼──────────┼─────┼─────┼───┤
│十九│88年04月03│曉虹通信廣場（臺北縣│1000      │ 一式二聯 │甲○○│
│    │日下午10時│中和市○○街四○七號│行動電話座│          │      │
│    │14分      │）                  │充        │          │      │
│    │          │                    │          │          │      │
├──┴─────┴──────────┴─────┴─────┴───┤
│                                       合計二萬一千零三十八元         │
└───────────────────────────────────┘


司法院資訊處製作；財團法人民間司法改革基金會備份。
